臺灣高雄地方法院民事裁定
109年度簡上字第41號
上  訴  人  丁○○  
訴訟代理人  葉凱禎律師
            曾嘉雯律師
            陳亮妤律師
被 上訴 人  丙○○  
上列當事人間請求給付票款事件，上訴人對於民國111年6月20日
本院第二審判決提起上訴，本院裁定如下：
    主  文
上訴駁回。
第三審訴訟費用由上訴人負擔。
    理  由
一、按對於簡易訴訟程序之第二審裁判，其上訴利益逾第466條
    所定之額數者，當事人僅得以其適用法規顯有錯誤為理由，
    逕向最高法院提起上訴或抗告。對於簡易訴訟程序之第二審
    裁判，提起第三審上訴或抗告，須經原裁判法院之許可。前
    項許可，以訴訟事件所涉及之法律見解具有原則上之重要性
    者為限。第1項之上訴或抗告，為裁判之原法院認為不應許
    可者，應以裁定駁回其上訴或抗告。民事訴訟法第436條之2
    第1項、第436條之3第1項、第2項、第3項後段分別定有明文
    。又所謂適用法規顯有錯誤，係指原第二審判決就其取捨證
    據所確定之事實適用法規顯有錯誤而言，不包括認定事實不
    當、判決不備理由或理由矛盾之情形在內（最高法院108 年
    度台簡抗字第25號裁定意旨參照）；所謂「法律見解具有原
    則上之重要性」，係指該訴訟事件所涉及之法律問題意義重
    大，而有加以闡釋之必要者而言。準此，必以簡易訴訟程序
    第二審判決依取捨證據所確定之事實適用法規顯有錯誤，且
    其所涉及之法律問題意義重大，始得准許提起第三審上訴。
二、上訴意旨略以：被上訴人主張其與兩造之被繼承人乙○○間有
    新臺幣（下同）765萬元之消費借貸關係存在，並提出同額
    本票及同意書、債權債務協議書為證。惟被上訴人始終未能
    提出任何證據證明該本票確為乙○○所簽發，且其所提同意書
    及債權債務協議書，亦均不足以證明其與乙○○間有消費借貸
    合意及實際交付借款之事實。又原審曾會同兩造整理及核對
    被上訴人於華南銀行所開設000000000000、000000000000、
    000000000000號帳戶自民國85年1月1日起至106年6月30日止
    分別以現金及ATM提領之金額，扣除被上訴人自述乙○○借款
    日期以外提領之金額，可見被上訴人於上開期間得貸與乙○○
    之金額共約226萬3,693元，與上開本票金額差距甚大，足徵
    被上訴人並無貸與765萬元予乙○○之資力。原審未以被上訴
    人未盡舉證責任為由，而駁回其請求，有適用舉證責任分配
    法則之錯誤。又被上訴人本件係併依繼承法律關係，對上訴
    人、甲○○及戊○○為請求，嗣因一審法院以戊○○非乙○○之繼承
    人為由，而僅判決上訴人與丁○○於繼承乙○○遺產範圍內負給
    付之責，其後雖僅上訴人以上開本票非屬真正，且被上訴人
    與乙○○間無消費借貸關係存在為由，提起上訴，然上訴人所
    提上訴理由非屬基於其個人關係，所提上訴之效力應及於甲○○，乃原審竟認一審判決甲○○給付部分已因甲○○未上訴而告
    確定，造成兩造及甲○○就乙○○上開債務之內部分擔額不同，
    亦有錯誤適用民法第1153條及民事訴訟法第56條第1項規定
    之違法，爰提起上訴，請求廢棄原判決不利上訴人部分，發
    回原審法院等語。
三、經查，上訴人所執前揭原判決適用舉證責任分配法則錯誤之
    違背法令情事，全屬原審法院對於卷內證據之採擇及本於確
    信而為事實認定之職權範圍，與判決適用法規顯有錯誤無涉
    。又本件被上訴人起訴時即係聲明請求判命上訴人、甲○○及
    戊○○「共同給付」，而非連帶給付，核其性質乃普通共同訴
    訟，自無對上訴人、甲○○及戊○○為合一確定之必要，上訴意
    旨指摘原判決未適用民事訴訟法第56條第1項及民法第1153
    條規定，為適用法規顯有錯誤云云，要無足取。上訴人所提
    上訴理由，均無涉及法律見解具有原則上重要性之情事，不
    能認為其提起上訴所指上情涉及法律上見解具有原則上重要
    性，而有許可提起第三審上訴，尋求進一步闡釋之必要。是
    上訴人提起上訴，於法不合，不應准許。
四、依民事訴訟法第436條之3第3項後段、第95條、第78條，裁
    定如主文。
中　　華　　民　　國　　111 　年　　7 　　月　　20　　日
　　　　　　　　　民事第二庭    審判長法  官  陳宛榆 
　　　　　　　　　                    法  官  楊淑儀
　　　　　　　　　                    法  官  林婕妤
以上正本係照原本作成。
如對本裁定抗告須於裁定送達後10日內向本院提出抗告狀，並繳
納裁判費新台幣1,000元。
中　　華　　民　　國　　111 　年　　7 　　月　　20　　日
                                      書記官  黃雅慧